臺灣高等法院民事判決　　　九十年度保險上字第五九號
　　上　訴　人　太平產物保險股份有限公司
　　法定代理人　黃清江
　　法定代理人　喻志鵬
　　法定代理人　AHMAD N.
右當事人間請求損害賠償事件，上訴人對於中華民國九十年五月十四日台灣台北地方
法院八十八年度保險字第二號判決提起上訴，本院判決如左：
　　　主　　　文
原判決關於駁回上訴人其餘之訴及其假執行之聲請並該訴訟費用之裁判部分均廢棄，
發回台灣台北地方法院。
　　　事實及理由
一、上訴人太平產物保險股份有限公司之法定代理人於九十年九月由董大勇變更為黃
　　清江，又上訴人台灣中國航聯產物保險股份有限公司法定代理人於九十年十二月
　　由方敏生變更為邱創壽，九十一年六月間復由邱創壽變更為王令楣，總經理由喻
　　志鵬擔任，該業務係總經理之職務範圍，有該公司變更登記資料可稽，彼等聲明
　　承受訴訟核無不合，應予准許。
二、上訴人主張訴外人大同股份有限公司（以下略稱大同公司）向新加坡出口商ＩＢ
　　Ｍ購買電腦用硬碟機一批，共一千零四十台，重二百零三公斤，分裝成二箱，委
　　由新加坡貨運承攬私人有限公司（Corey Air&Sea Forwarder PTE Ltd 下稱新加
　　坡貨運公司）安排運送，新加坡貨運公司則將之交由被上訴人運送至台北。詎被
　　上訴人於運送來台途中，竟於馬來西亞隆坡無故停留二天，並將原裝載於編號5X
　　-6812號班機上之貨物，轉換以編號5X-6813號班機運送，嗣該編號5X-6813號班
　　機於八十五年十二月廿一日抵達中正國際機場卸載貨物時，發現本件貨物全部遺
　　失，致大同公司受有美金廿七萬四千五百六十元之損失，折合新台幣為七百五十
　　四萬七千六百五十四元。被上訴人簽發空運提單承運本件貨物，於被上訴人保管
　　中遺失，自應依債務不履行及侵權行為法律關係負損害賠償任。本件空運提單受
　　貨人捷迅公司已將基於提單對被上訴人所得主張之一切損害賠償請求權轉讓予大
　　同公司。上訴人係上開進口貨物共同保險保險人，共保比例上訴人太平產物保險
　　股份有限公司為百分之五十五，上訴人台灣中國航聯產物保險股份有限公司為百
　　分之四十五，皆已依約理賠大同公司前述所受損害，依保險代位規定，行使大同
　　公司對被上訴人所能主張之所有請求權，而大同公司已將其對被上訴人之請求權
　　讓與上訴人，上訴人亦得基於債權讓與之規定，行使大同公司對被上訴人之請求
　　權。上訴人已對被上訴人為各該債權轉讓之通知，因此在原審起訴聲明：(一)被上
　　訴人應給付上訴人太平產物保險股份有限公司美金壹拾伍萬壹仟零捌元或新台幣
　　肆佰壹拾伍萬壹仟貳佰壹拾元，暨自訴狀繕本送達翌日起，至清償日止，按年息
　　百分之五計算之利息。(二)被上訴人應給付上訴人台灣中國航聯產物保險股份有限
　　公司美金壹拾貳萬參仟伍佰伍拾貳元，或新台幣參佰參拾玖萬陸仟肆佰肆拾肆元
　　，暨自訴狀繕本送達翌日起，至清償日止，按年息百分之五計算之利息。(三)願供
　　擔保，請准宣告假執行。原審判令(一)被上訴人給付上訴人太平產物保險股份有限
　　公司美金貳仟貳佰參拾參元及自民國八十八年三月十三日起至清償日止，按年息
　　百分之五計算之利息。(二)被上訴人應給付上訴人台灣中國航聯產物保險股有限公
　　司美金壹仟捌佰貳拾柒元及自民國八十八年三月十三日起至清償日止，按年息百
　　分之五計算之利息。並諭知供擔保之准免假執行之宣告，駁回上訴人其餘之訴及
　　其假執行之聲請，上訴人就其被駁回部分及該部分假執行之聲請提起上訴。
三、按第一審之訴訟程序有重大之瑕疵者，第二審法院得廢棄原判決，而將該事件發
    回原法院，但以因維持審級制度認為必要時為限。經查本件上訴人在原審係以設
    於新加坡之被上訴人美商優比速航空貨運股份有限公司為被告，其法定代理人記
    載為Ahmad Noor，公司及法定代理人之處所均記載為3 KILLINEY ROAD#06-01 WI
    NSLAND HOUSE SINGAPORE 239519其主張簽發空運提單之人亦為該被上訴人，並
　　提出原證一為憑（見原審卷第五頁），可見契約當事人為在新加坡之被上訴人，
　　而非其台灣分公司之業務，乃起訴後，竟以美商優比速航空股份有限公司台灣分
    航司之經理施燕南為法定代理人委任陳彥希律師、林彥孜律師為訴訟代理人（見
    原審卷第三十五、四十七頁），該項委任顯不能對被上訴人發生委任之效力，乃
　　原審行言詞辯論之通知書竟均送達於該律師，自不能認已合法送達於被上訴人，
　　被上訴人又未於最後言詞辯論期日到場，則原審所為之辯論程序自有重大之瑕疵
　　。上訴後，雖被上訴人台灣分公司之經理已變更為蔡永瓏，其又以蔡永瓏為法定
　　代理人委任陳彥希律師為訴訟代理人（見本院九十年度保險上字第五九卷第二十
　　七、二十八頁），顯亦不能對被上訴人發生委任之效力，本院之訴訟文書又未合
　　法送達被上訴人，亦即被上訴人始終未到場與上訴人合意由本院裁判，依前開說
　　明，為維持審級利益，自應將該部分廢棄，發回由原法院更為審理，並不經言詞
　　辯論為之。
據上論結，本件上訴為有理由，依民事訴訟法第四百五十一條第一項、第四百五十三
條判決如主文。
中　　　華　　　民　　　國　　九十一　　年　　 六 　　　月　　十七　　　日
　　　　　　　     　　       民事第七庭
　　　　　　　　　　　　　        審判長法　官　張　耀　彩
　　　　　　　　　　　　    　　        法　官　王　仁　貴
　　　　　　　　　　　　　　            法　官　陳　玉　完
右正本係照原本作成。
如不服本判決，應於收受送達後二十日內向本院提出上訴書狀，其未表明上訴理由者
，應於提出上訴後二十日內向本院補提理由書狀（均須按他造當事人之人數附繕本）
上訴時應提出委任律師或具有律師資格之人之委任狀；委任有律師資格者，另應附具
律師及格證書及釋明委任人與受任人有民事訴訟法第四百六十六條之一第一項但書或
第二項（詳附註）所定關係之釋明文書影本。
中　　　華　　　民　　　國　　九十一　　年　　 六 　　　月　　十九　　　日
　　　　　　　　　　　　　　　　　　　　書記官  李  卓  英
附註：
民事訴訟法第四百六十六條之一（第一項、第二項）：
對於第二審判決上訴，上訴人應委任律師為訴訟代理人。但上訴人或其法定代理人具
有律師資格者，不在此限。
上訴人之配偶、三親等內之血親、二親等內之姻親，或上訴人為法人、中央或地方機
關時，其所屬專任人員具有律師資格並經法院認為適當者，亦得為第三審訴訟代理人
。
